臺灣高等法院臺中分院刑事裁定
111年度聲字第1758號
聲  請  人  臺灣高等檢察署臺中檢察分署檢察官     
受  刑  人  李泳潮



上列聲請人因受刑人數罪併罰有二裁判以上，聲請定其應執行之
刑（聲請案號：111年度執聲字第761號），本院裁定如下：
    主  文
李泳潮因犯如附表所示各罪所處之刑，有期徒刑部分應執行有期
徒刑壹年玖月，如易科罰金，以新臺幣壹仟元折算壹日。
    理  由
一、聲請意旨略以：上列受刑人李泳潮（下簡稱受刑人）因詐欺
     等數罪，先後經判決確定如附表，應依刑法第53條、第51
    條第5款規定，定其應執行之刑，及依刑法第41條第1項、第
    8項諭知易科罰金之折算標準，爰依刑事訴訟法第477條第1
    項規定聲請定其應執行刑等語。
二、按裁判確定前犯數罪者，併合處罰之；數罪併罰，有二裁判
    以上，宣告多數有期徒刑者，於各刑中之最長期以上，各刑
    合併之刑期以下，定其應執行之刑期，但不得逾三十年，刑
    法第50條第1項前段、第53條及第51條第5款分別定有明文。
    次按刑事訴訟法第370條第2項、第3項，已針對第二審上訴
    案件之定應執行之刑，明定有不利益變更禁止原則之適用，
    於分屬不同案件之數罪併罰有應更定執行刑者，本於同為定
    刑裁定應為相同處理之原則，法院於裁定定應執行之刑時，
    自仍應有不利益變更禁止原則法理之考量，亦即另定之執行
    刑，其裁量所定之刑期，不得較重於前定之執行刑加計後裁
    判宣告之刑之總和，否則即與法律秩序理念及法律目的之內
    部界限有違（最高法院103年度第14次刑事庭決議及最高法
    院93年度台非字第192號判決意旨參照）。
三、受刑人因犯如附表所示各罪，經臺灣臺北地方法院、臺灣新
    北地方法院及本院各判處如附表所示之刑確定，此有臺灣高
    等法院被告前案紀錄表及如附表所示判決各1份在卷可查。
    茲檢察官聲請就附表所示各罪定其應執行刑，本院審核認檢
    察官聲請為正當，應予准許。又定應執行刑，不僅攸關國家
    刑罰權之行使，於受刑人之權益亦有重大影響，除顯無必要
    或有急迫情形外，法院於裁定前，允宜予受刑人以言詞、書
    面或其他適當方式陳述意見之機會，程序保障更加周全（最
    高法院110年度台抗大字第489號大法庭裁定意旨參照）。是
    本院業已向受刑人函詢其對本件之意見，有受刑人民國111
    年8月30日親自簽名回覆並勾選「無意見」之本院陳述意見
    調查表在卷可稽（參本院卷第203、204頁），本院衡酌受刑
    人所犯各罪之犯罪類型、行為態樣、手段、動機、侵害法益
    種類及責任非難程度，暨附表編號6至9所示之罪前已定執行
    刑，而為整體評價後，定其應執行刑，並諭知易科罰金之折
    算標準。
四、依刑事訴訟法第477條第1項，刑法第53條、第51條第5款、
    第41條第1項前段、第8項裁定如主文。
中　　華　　民　　國　　111 　年　　9 　　月　　13　　日
           刑事第七庭     審判長法  官  梁  堯  銘
                                法  官  許  文  碩
                                法  官  王  鏗  普
以上正本證明與原本無異。
如不服本裁定，應於收受送達後5日內向本院提出抗告書狀(須附
繕本)。因疫情而遲誤不變期間，得向法院聲請回復原狀。
                                書記官  周  巧  屏
　　　　　　　　　　　　　　　　
中　　華　　民　　國　　111 　年　　9 　　月　　13　　日

附表：受刑人李泳潮定應執行之刑案件一覽表
編         號  1 2 3 罪         名  妨害公務 詐欺 詐欺 宣    告   刑  有期徒刑3月 有期徒刑3月 有期徒刑2月 犯  罪 日  期  109年1月26日 109年2月11日 109年1月17日至18日 偵  查 機  關  臺灣臺北地方檢察署109年度偵字第5276號 臺灣臺北地方檢察署109年度偵字第10594號 臺灣臺北地方檢察署109年度偵字第6266號 最  後 事實審 法 院 臺灣臺北地方法院 臺灣臺北地方法院 臺灣臺北地方法院  案 號 109年度簡字第542號 109年度簡字第1671號 109年度簡字第1672號  判決日期 109年3月12日 109年7月30日 109年11月26日 確  定 判  決 法    院 臺灣臺北地方法院 臺灣臺北地方法院 臺灣臺北地方法院  案    號 109年度簡字第542號 109年度簡字第1671號 109年度簡字第1672號  判決確定日    期 109年9月10日 110年1月12日 （撤回上訴） 110年1月4日 是否為得易科罰金 、易服社會勞動之案件  得易科罰金、易服社會勞動  得易科罰金、易服社會勞動  得易科罰金、易服社會勞動  備          註  臺灣臺中地方檢察署109年度執助字第2300號 臺灣臺中地方檢察署110年度執助字第203號 臺灣臺中地方檢察署110年度執助字第134號 

編         號  4 5 6 罪         名  搶奪 妨害公務 偽造文書 宣    告   刑  有期徒刑6月 有期徒刑3月 有期徒刑3月 犯  罪 日  期  109年2月14日 109年7月27日 108年2月11日 偵  查 機  關  臺灣新北地方檢察署109年度偵字第8559號 臺灣臺中地方檢察署109年度偵字第23081號 臺灣臺中地方檢察署108年度軍偵字第25號等 最  後 事實審 法 院 臺灣新北地方法院 臺灣高等法院臺中分院 臺灣高等法院臺中分院  案 號 109年度審訴字第2210號 110年度金上訴字第450、455號 110年度上訴字第1290號  判決日期 110年1月13日 110年9月29日 110年10月6日 確  定 判  決 法    院 臺灣新北地方法院 臺灣高等法院臺中分院 臺灣高等法院臺中分院  案    號 109年度審訴字第2210號 110年度金上訴字第450、455號 110年度上訴字第1290號  判決確定日    期 110年2月18日 110年9月29日 110年10月6日 是否為得易科罰金 、易服社會勞動之案件  得易科罰金、易服社會勞動  得易科罰金、易服社會勞動  得易科罰金、易服社會勞動  備          註  臺灣臺中地方檢察署110年度執助字第570號 臺灣臺中地方檢察署110年度執助字第13701號 ㈠編號6至9所示之罪，應執行有期徒刑1年。 ㈡臺灣臺中地方檢察署111年度執更字第958號（原111年度執字第410號）。 

編         號  7 8 9 罪         名  侵占 詐欺 偽造文書 宣    告   刑  有期徒刑3月 有期徒刑2月 有期徒刑5月（3罪） 犯  罪 日  期  108年5月7日 108年2月間 ㈠107年12月12日 ㈡108年3月10日 ㈢108年7月29日 偵  查 機  關  臺灣臺中地方檢察署108年度軍偵字第25號等 臺灣臺中地方檢察署108年度軍偵字第25號等 臺灣臺中地方檢察署108年度軍偵字第25號等 最  後 事實審 法 院 臺灣高等法院臺中分院 臺灣高等法院臺中分院 臺灣高等法院臺中分院  案 號 110年度上訴字第1290號 110年度上訴字第1290號 110年度上訴字第1290號  判決日期 110年10月6日 110年10月6日 110年10月6日 確  定 判  決 法    院 臺灣高等法院臺中分院 臺灣高等法院臺中分院 最高法院  案    號 110年度上訴字第1290號 110年度上訴字第1290號 110年度台上字第934號  判決確定日    期 110年10月6日 110年10月6日 111年2月9日 是否為得易科罰金 、易服社會勞動之案件  得易科罰金、易服社會勞動  得易科罰金、易服社會勞動  得易科罰金、易服社會勞動  備          註  ㈠編號6至9所示之罪，應執行有期徒刑1年。 ㈡臺灣臺中地方檢察署111年度執更字第958號（原111年度執字第410號）。 ㈠編號6至9所示之罪，應執行有期徒刑1年。 ㈡臺灣臺中地方檢察署111年度執更字第958號（原111年度執字第410號）。 ㈠編號6至9所示之罪，應執行有期徒刑1年。 ㈡臺灣臺中地方檢察署111年度執更字第958號（原111年度執字第2819號）。